【裁判字號】    97,訴,422
【裁判日期】    970627
【裁判案由】    違反毒品危害防制條例
【裁判全文】
臺灣新竹地方法院刑事判決               97年度訴字第422號
公  訴  人  臺灣新竹地方法院檢察署檢察官
被      告  甲○○
上列被告因違反毒品危害防制條例案件，經檢察官提起公訴（97
年度毒偵字第820 號），本院依簡式審判程序判決如下：
    主  文
甲○○施用第一級毒品，累犯，處有期徒刑捌月。又施用第二級
毒品，累犯，處有期徒刑肆月。應執行有期徒刑拾壹月。
    事實及理由
壹、構成犯罪事實：
一、甲○○前於民國95年2 月間，因違反毒品危害防制條例案件
    ，經本院於95年3 月24日，以95年度竹北簡字第78號刑事簡
    易判決判處有期徒刑6 月，嗣於同年4 月10日確定，於95年
    6 月8 日入監執行，並於95年12月7 日縮刑期滿執行完畢。
二、甲○○前於94年5 月間，因施用第一級毒品、第二級毒品案
    件，經本院以94年度毒聲字第223 號裁定送觀察、勒戒，並
    於94年5 月25日入臺灣新竹看守所附設勒戒處所執行觀察勒
    戒後，認無繼續施用毒品之傾向，於94年6 月23日因無繼續
    施用毒品傾向出所，嗣經臺灣新竹地方法院檢察署檢察官於
    94年6 月23日以94年度毒偵字第959 號、第971 號為不起訴
    處分確定。
三、甲○○不知警惕，又於96年10月間、96年11月間、96年12月
    間，因施用第一級、第二級毒品案件，分別經本院於97年3
    月14日、97年4 月24日，以97年度訴字第700 號、97年度訴
    字第314 號宣示判決筆錄，分別判處有期徒刑7 月、有期徒
    刑3 月，應執行有期徒刑8 月；有期徒刑7 月、7 月，應執
    行刑為有期徒刑1 年，嗣經確定，尚未執行。
四、甲○○仍不知警惕，於前開觀察勒戒處分執行完畢釋放後5
    年內，復基於施用第一級毒品海洛因的犯罪意思，於96年12
    月4 日晚上8 時許，在新竹縣關西鎮公有停車場廁所內，以
    將海洛因粉末置入針筒內加水再注射之方式，施用第一級毒
    品海洛因1 次；另基於施用第二級毒品安非他命的犯罪意思
    ，於上開時地，以將安非他命置於玻璃球內，再以火燒烤，
    吸其煙霧之方式，施用第二級毒品安非他命1 次。嗣於96年
    12月6 日上午10時30分許，在新竹縣新埔鎮老人會附近，為
    警發現甲○○手臂上有針孔行跡可疑而查獲，經警採集其尿
    液送驗結果，呈嗎啡、可待因陽性反應、安非他命及甲基安
    非他命陽性反應，始悉上情。
貳、程序方面：
    本件被告甲○○所犯施用第一級毒品罪、第二級毒品罪，均
    非死刑、無期徒刑、最輕本刑為3 年以上有期徒刑之罪，或
    高等法院管轄第一審之案件，被告於本院準備程序進行中，
    就被訴事實為有罪之陳述，經本院認合於刑事訴訟法第273
    條之1 第1 項之規定，裁定進行簡式審判程序，此合先敘明
    。
、認定犯罪事實所根據的證據及理由：
一、被告甲○○於警局詢問時、本院準備程序及簡式審判程序訊
    問時之自白。
二、又被告為警查獲時，經採尿送驗結果，呈第一級毒品嗎啡、
    可待因陽性反應、第二級毒品安非他命及甲基安非他命之陽
    性反應，亦有新竹縣政府警察局分局毒品犯罪嫌疑人尿液採
    驗作業管制紀錄、詮昕科技股份有限公司分別於96年12月24
    日所出具之原樣編號096150號濫用藥物尿液檢驗報告各1 紙
    附卷可憑。
三、另有被告右手臂針孔採證照片2 幀在卷可證。
四、臺灣高等法院被告前案紀錄表、刑案資料查註紀錄表及全國
    施用毒品案件紀錄表各1 份在卷可證。
肆、論罪科刑的理由：
一、論罪：
（一）被告甲○○所為，係犯毒品危害防制條例第10條第1 項之
      施用第一級毒品罪及同條例第10條第2 項之施用第二級毒
      品罪。被告持有第一級、第二級毒品之低度行為為施用第
      一級、第二級毒品之高度行為所吸收，均不另論罪。
（二）數罪併罰：其分別所犯上開施用第一級毒品、第二級毒品
      2 罪間，犯意各別，行為不同，應分別論罪，合併處罰之
      。
（三）累犯：被告有犯罪事實欄所載之前案，有臺灣高等法院被
      告前案紀錄表及刑案資料查註紀錄表各1 份為證，其於5
      年以內故意再犯本件有期徒刑以上之罪，為累犯，應依刑
      法第47條第1 項規定，加重其刑。
二、科刑：
（一）主刑：審酌被告素行不良，經施以觀察勒戒處分後，本次
      又再度施用足以導致精神障礙及生命危險之成癮性毒品，
      其前經施以觀察勒戒仍無法使其戒斷毒癮，足見其缺乏拒
      用毒品之決心及悔改之意，兼以施用毒品所生危害以自戕
      健康為主，及其施用次數，犯罪後坦白承認犯行等一切情
      狀，各量處如主文所示之刑，並定其應執行之刑，以資懲
      儆。
伍、適用法律依據：
一、程序法方面：刑事訴訟法第273 條之1 第1 項、第299 條第
    1 項前段。
二、實體法方面：
    毒品危害防制條例第10條第1 項、第2 項，刑法第11條、第
    47條第1 項、第51條第5 款，判決如主文。
本案經檢察官郭進昌到庭執行職務。
中    華    民    國    97    年    6     月    27    日
                  刑事第四庭法  官  馮俊郎
以上正本證明與原本無異。
如不服本判決，得自收受送達之日起10日內，向本院提起上訴。
上訴書狀應敘述具體理由。上訴書狀未敘述上訴理由者，應於上
訴期間屆滿後20日內補提理由書狀於本院（均須按他造當事人之
人數附繕本）「切勿逕送上級法院」。
中    華    民    國    97    年    6     月    27    日
                            書記官  鄧雪怡
附錄本案論罪科刑實體法條全文：
毒品危害防制條例第10條第1 項、第2 項：
施用第一級毒品者，處 6 月以上 5 年以下有期徒刑。
施用第二級毒品者，處 3 年以下有期徒刑。


司法院資訊處製作；財團法人民間司法改革基金會備份。
